臺灣高等法院臺南分院刑事裁定　　　　　　　九十一年度交抗字第九四號　　　Ｇ
　　　抗　告　人
　　　即受處分人　甲　○　○
右列抗告人因違反道路交通管理處罰條例案件，不服臺灣臺南地方法院中華民國九十
一年六月十七日所為裁定（九十一年度交聲字第九三號）提起抗告，本院裁定如左：
      主      文
抗告駁回。
      理      由
一、按汽車駕駛人，行車速度，超過規定之最高時速，或低於規定之最低時速，或裝
    用測速雷達感應器者，處新臺幣（下同）一千二百元以上二千四百元以下罰鍰：
    次按：汽車駕駛人有違反道路交通管理處罰條例第四十條第一項之規定者，除依
    原條款處罰鍰外，並予記違規點數一點，道路交通管理處罰條例第四十條第一項
    、第六十三條第一項第一款，分別定有明文。
二、經查抗告人於九十一年二月八日零時三十五分許，駕駛Ｖ９─三二二號營業小客
    車，行經台一線三二一公里時速限制為每小時七十公里之北上車道，為警攔檢等
    事實，為抗告人所不否認，並有台南縣警察局善化分局潭頂派出所所製作之舉發
    違反道路交通管理事件通知單在卷可稽，又抗告人當時係以每小時八十九里之時
    速行駛，超速十九公里之事實，係經警當場以雷達測速所得，業據執勤警員於前
    開通知單上載明，並經台南縣警察局善化分局查處屬實，有該局九十一年三月十
    三日善警交字第○九一○○○五六二九號函在卷可稽。按交通警員掣單舉發違反
    道路交通管理處罰條例所列之違規事實，本質上為行政處分，係公務員基於職務
    上權力，依法就特定之具體事件所為具公法上效果之單方行政行為，基於公務員
    為公法上行為具有公信力之原則，該行政處分當可被推定為真正，其據以依法處
    分之事實認定亦為正確無誤，本此公信原則，乃立法者賦予行政機關制定違反道
    路交通事件統一裁罰標準及處理細則，使執勤警員得當機處分（如該細則第二十
    三條之規定）以維護交通秩序、安全之行政目的，反之，若謂公務員一切行政行
    為均需預留證據以證其實，則國家行政勢必窒礙難行。據此，刑事訴訟法就犯罪
    證據有關之規定中，與屬行政秩序罰之交通違規裁罰本旨不合之部分，自不在準
    用之列。是抗告人駕車超速之事實，既經警當場以雷達測速所得，並記載於通知
    單上，抗告人所辯未超速云云，復未提出任何證據以供本院調查審酌，該駕車超
    速之事實即應認為真正。
三、原審法院以前揭事實認移送機關依據道路交通管理處罰條例第四十條第一項、第
    六十三條第一項第一款規定，對抗告人處以罰鍰一千七百元，並記違規點數一點
    ，於法並無違誤，而駁回抗告人之聲明異議，認事用法，並無不合。抗告意旨僅
    就警員當場舉發其違規事實之證據證明力為爭執，並未提出具體之事證以供審酌
    ，其據以指摘原裁定不當，為無理由，應予駁回其抗告。
四、據上論結，應依道路交通案件處理辦法第二十六條，刑事訴訟法第四百十二條，
    裁定如主文。
中    華    民    國      九十一      年      八      月      二        日
                                  臺灣高等法院臺南分院刑事第三庭
                                      審判長法官  黃    崑    宗
                                            法官  林    勝    木
                                            法官  葉    居    正
右正本證明與原本無異。
不得再抗告。
                                      法院書記官  陳    嘉    琍
中    華    民    國      九十一      年      八      月      十二      日
